Paul Compère

Responsable pédagogique

Expériences professionnelles

Responsable pédagogique Epitech Lille / De septembre 2020 à février 2022

Référent régional, en charge des programmes courts : Web@cadémie (2 ans) et Coding Academy (18 semaines).

Encadrant pédagogique Epitech Lille / De décembre 2019 à août 2020

En charge de la formation Web@cadémie.

Professeur de philosophie Education Nationale Normandie / De 2016 à 2018

En responsabilité de 8 classes de terminales (5 S et 3 STMG). Jury de bac.

Professeur des Ecoles Education Nationale Eure / De 2015 à 2016

Préparateur de commande LIDL Bourg-Achard / De décembre 2010 à novembre 2012

Contrat étudiant, en parallèle de ma licence de philosophie.

Diplômes et Formations

Parcours Python OpenClassrooms & Udemy A distance / Depuis juillet 2022

Niveau 6 (bac+3/4). Académie de Paris (sur temps personnel).

Titre Professionnel d'Etat de Développeur Web et Web Mobile (full stack) La Manu, l'École des métiers du numérique Le Havre / De mars 2019 à septembre 2019

RNCP 31114 **Niveau 5 (bac+2).** Formation intensive de 6 mois en présentiel, validée par un jury de professionnels sur présentation d'un projet pro - site web *responsive* ayant 2 CRUD fonctionnels en langage natif: inscription utilisateur et gestion des évènements (espace personnel, plateforme admin). Serveur LAMP, MVC, POO.

Master 2 LIS (Langue, Idée, Société), mention Recherche, spécialité Philosophie Université de Rouen, UFR de Lettres et Sciences Humaines Mont Saint Aignan / De septembre 2016 à septembre 2017

Mémoire de recherche : "L'IA forte est-elle réellement impossible ?" sous la direction de Franck Varenne. Mention Assez Bien.

À propos de moi

Mon CV numérique : https://shaolinspirit76.github.io/paul.compere-developpeur/

Mon Github: https://github.com/ShaolinSpirit76

Mon LinkedIn: https://www.linkedin.com/in/paulcompere76/ Kung-Fu: 4 ans de pratique (et un séminaire d'été), cercle Thieulâm

Voyages (bénévolat)

Tbilissi, Géorgie Stage de FLE, 1 mois (Mai à Juin 2014) - Classes de 6 à 18 ans

Kirillovka, Ukraine Stage de FLE, 10 jours (Juin 2013) - Classe de 12 à 17 ans

Références

Jean-Baptiste Caignaert

Directeur adjoint académique (ancien supérieur direct), Epitech Technology https://fr.linkedin.com/in/jean-baptiste-caignaert

Odin Duclos & Vétéa Marx

Directeur pédagogique et académique des formations continues au national (supérieur référent pour la Web@cadémie / National Educational Program Coordinator at Coding Academy & Webacademie (supérieur référent pour la Coding), Epitech Technology https://fr.linkedin.com/in/odin-duclos / https://fr.linkedin.com/in/vetea-marx



paul.compere76@gmail.com

• https://shaolinspirit76.github.io/paul.comp

rançais

Permis B

Véhicule personnel

Normandie, Hauts-de-France

06 75 87 94 32

🗜 En concubinage, 1 enfant

Compétences

Administratif: Respect des conventions (certification pro/norme Qualiopi), rédaction de sujets et documents officiels, notation et suivi des étudiants, relation école - entreprise - apprenant

Pédagogie : Management, tenue d'un programme, accompagnement didactique

RH: Recrutement étudiants & intervenants, coaching d'insertion, promotions des formations

Atouts

Travail en équipe & créativité

J'aime avoir une vue d'ensemble, être à l'écoute des idées, aller chercher les points forts de chacun, suivre le travail avec bienveillance et stimuler la motivation générale grâce à une positivité communicative. Faire de chaque mission un défi à relever ensemble! #Scrum

Esprit critique & sens du service

Consciencieux et exigeant envers moi-même, j'aime le travail bien fait en mettant du cœur à l'ouvrage.

Adaptation & résilience

J'aime la recherche et la résolution de problèmes. Possèdant une curiosité naturelle, je n'hésite pas à sortir de ma zone de confort pour me confronter à la difficulté et ainsi renforcer mes compétences.

Langues

Anglais

CLES 1 (B2)